# 定额消耗

提问人：zhs7403 时间：2019-12-07 06:30:11
定额消耗承包业务为公司与矿山的特殊业务模式，该业务模式下，合同对方一般为矿山所有者，他们拥有数量不等的矿山开采自卸车、洒水车，a企业主要负责巨型全钢子午线轮胎的供应，同时提供包括轮胎日常检查、充检气、保养、维修、拆装、更换、轮胎采购、存储等与轮胎有关的服务。在承接部分矿山业务初期，由于矿山有部分结存的尚未领用的轮胎，会约定公司后续需要优先领用相关轮胎，按照领用轮胎的数量及确定的单价冲减领用当月的月应结算轮胎费用。公司在承包的矿山会设立相应的项目部，配备相应的项目人员、技术人员。
双方约定按照矿山的开采量、运距等进行费用的结算：
外包业务月结算金额 =自卸车月实测产量月加权平均运距轮胎承包单价—考核罚款费用—安全事故费用，维修服务费一般按照定额分月结算。
双方按月度进行承包业务的结算，公司开具相应发票并确认相应收入，根据轮胎使用小时/定额小时计算当月耗用轮胎的数量，乘以相应轮胎成本结转相应营业成本。对于项目部相应人员的工资以及发生的相应费用作为销售费用核算，未计入项目成本。
请问：
1 、公司以自有轮胎为矿山提供定额销售承包业务，包括轮胎定额外包和现场维护服务，是否应作为 2 项履约义务？
根据合同，公司与矿山的结算单中对轮胎费用及维护费用分别结算，相关业务边界清晰、过程及计算结果可明确区分；
2 、公司领用矿山结存轮胎为其提供维护服务，由于轮胎由矿山提供，公司并未承担与存货相关的风险（采购价和回售的价格已经确定，公司不实质上承担风险），实质上公司仅为其提供轮胎的后续维护服务。领用的轮胎是否应采用净额法止确认为其提供维护服务收入？

回答人：chenyiwei
1 、“根据合同，公司与矿山的结算单中对轮胎费用及维护费用分别结算，相关业务边界清晰、过程及计算结果可明确区分” 还可能并不够，应当看客户如果只聘请公司提供其中一项服务，是否可行及具有合理商业理由，另一项能否由客户自行提供或者委托其他独立第三方另行提供。
2 、对矿山提供的轮胎，采用净额法更合理。也可以进一步了解这些轮胎能否在公司服务的多个客户之间调用，是否并不仅限于为该矿山提供服务。